【裁判字號】    97,聲再,61
【裁判日期】    970506
【裁判案由】    聲請再審
【裁判全文】
臺灣高等法院高雄分院刑事裁定          97年度聲再字第61號
再審聲請人
即受判決人    甲○○
上列聲請人因聲請再審案件，對於本院97年度上易字第78號中華
民國97年3 月31日確定判決（起訴案號：臺灣高雄地方法院檢察
署96年度偵字第5186號），聲請再審，本院裁定如下：
    主  文
再審之聲請駁回。
    理  由
一、聲請意旨如附件再審聲請狀所示。
二、按「有罪之判決確定後，有左列情形之一者，為受判決人之
    利益，得聲請再審︰二原判決所憑之證言、鑑定或通譯已證
    明其為虛偽者。」、「前項第1 款至第3 款及第5 款情形之
    證明，以經判決確定，或其刑事訴訟不能開始或續行非因證
    據不足者為限，得聲請再審。」，刑事訴訟法第420 條第1
    項第2 款、第2 項定有明文。次按不得上訴於第三審法院之
    案件，除刑事訴訟法第420 條規定外，其經第二審確定之有
    罪判決，如就足生影響於判決之重要證據漏未審酌者，亦得
    為受判決人之利益，聲請再審，同法第421 條定有明文。所
    謂漏未審酌，乃指其證據在前訴訟程序已發現並提出於法院
    ，法院未予審酌而言。又所謂重要證據，必須該證據已足認
    定受判決人應受無罪、或免訴、或輕於原審所認定之罪名方
    可，如該證據縱經審酌仍不足以推翻原審所認定罪刑者，即
    非足生影響於原判決之重要證據，自不得據以聲請再審。
三、聲請人甲○○主張：原判決所憑證人潘林素貞於警詢、偵查
    及第一審之證言及證人潘扶金於偵查中之證言，已證明其為
    虛偽，又原審未傳訊證人吳志華以明真相，即有就足生影響
    於判決之重要證據漏未審酌云云。
四、經查：聲請人主張證人潘林素貞、潘扶金之證詞已證明為虛
    偽云云，惟聲請人並未提出證人潘林素貞、潘扶金犯偽證罪
    之刑事確定判決，亦未釋明其刑事訴訟不能開始或續行非因
    證據不足，依據首揭刑事訴訟法第420 條第1 項第2 款、第
    2 項規定，聲請人此部分聲請顯與規定不合。另聲請人指稱
    證人吳志華係原判決漏未審酌之重要證據云云，惟據聲請人
    之聲請再審狀所載：證人林長城在偵查中證稱：「其中一個
    胖胖的推了潘扶金一下」，據查應是吳志華，受判決人於96
    年5 月17日在第一審的刑事聲請狀第七頁中段已有陳明等語
    觀之，聲請人於第二審即原判決審理程序中並未聲請傳喚證
    人吳志華，吳志華亦未於原判決審理程序中到庭作證，應可
    認定，準此，吳志華即非已呈現於原審法院之證人，自無原
    判決漏未審酌證人吳志華之證詞可言，吳志華非屬原判決漏
    未審酌且足生影響於原判決之重要證據。
五、綜上所述，聲請人所舉聲請再審之理由，核與上開法條規定
    不符。本件再審之聲請，為無理由，應予駁回。
據上論結，應依刑事訴訟法第434 條第1 項，裁定如
中    華    民    國    97    年    5     月    6     日
                  刑事第九庭    審判長法  官  莊秋桃
                                      法  官  裕斗
                                      法  官  范惠瑩
以上正本證明與原本無異。
不得抗告。
中    華    民    國    97    年    5     月    6     日
                                      書記官  吳華榮


司法院資訊處製作；財團法人民間司法改革基金會備份。
